臺灣宜蘭地方法院刑事判決
                                      110年度訴字第194號
公  訴  人  臺灣宜蘭地方檢察署檢察官
被      告  吳雅涵


上列被告因違反洗錢防制法等案件，經檢察官提起公訴（110年
度少連偵字第14號、110年度偵緝字第104、105、106、107、108
、109號）及移送併辦（111年度偵字第2552號），本院判決如下
：
    主  文
甲○○幫助犯洗錢防制法第十四條第一項之洗錢罪，處有期徒刑肆
月，併科罰金新臺幣貳萬元，罰金如易服勞役，以新臺幣壹仟元
折算壹日。
    犯罪事實
一、甲○○明知金融機構帳戶資料係供個人使用之重要理財及交易
    工具，關係個人財產及信用之表徵，並可預見提供自己之金
    融帳戶予陌生人士使用，常與詐欺等財產犯罪密切相關，可
    能掩飾他人詐欺犯罪所得財物，被犯罪集團利用以作為人頭
    帳戶，遂行詐欺犯罪，藉此躲避警方追查，竟仍基於幫助洗
    錢、幫助詐欺取財之不確定故意，於民國109年6月2日前某
    日，在不詳地點，將其申設之中華郵政股份有限公司帳號00
    000000000000號帳戶（下稱本案郵局帳戶）之存摺、提款卡
    及密碼，以不詳方式提供予真實姓名年籍不詳之詐騙集團成
    員（無證據證明為3人以上或為未成年人），供作該詐欺集
    團作為犯罪所得存提匯款之用。該詐騙集團成員取得上開帳
    戶後，竟共同意圖為自己不法之所有，基於詐欺取財及洗錢
    之犯意聯絡，於如附表所示詐騙時間、方式，對附表所示丁○○、癸○○、乙○○、壬○○、丙○○、戊○○、庚○○、己○○、辛○○（
    下稱丁○○等9人）人施用詐術，致其等陷於錯誤，而依該詐
    騙集團指示，分別匯款如附表所示金額至本案郵局帳戶後（
    各次詐騙時間、方法、得款過程均詳如附表），再由不詳詐
    欺集團成員將上開款項領出，以此方式掩飾、隱匿上開犯罪
    所得財物之去向及所在。嗣如附表所示丁○○等9人匯款後發
    覺有異，報警處理，始悉上情。
二、案經丁○○訴由臺中市政府警察局第三分局、壬○○訴由臺中市
    政府警察局烏日分局、丙○○訴由宜蘭縣政府警察局羅東分局
    、戊○○訴由高雄市政府警察局鳳山分局、庚○○訴由臺中市政
    府警察局清水分局、己○○訴由宜蘭縣政府警察局羅東分局、
    辛○○訴由臺中市政府警察局霧峰分局報告臺灣宜蘭地方檢察
    署檢察官偵查起訴及移送併辦；癸○○、乙○○訴由新北市政府
    警察局樹林分局報告臺灣新北地方檢察署呈請臺灣高等檢察
    署檢察長令轉臺灣宜蘭地方檢察署檢察官偵查起訴。
    理  由
壹、證據能力部分：
一、按被告以外之人於審判外之言詞或書面陳述，除法律有規定
    者外，不得作為證據，刑事訴訟法第159條第1項定有明文。
    又被告以外之人於審判外之陳述，雖不符刑事訴訟法第159
    條之1至第159條之4之規定，而經當事人於審判程序同意作
    為證據，法院審酌該言詞陳述或書面陳述作成時之情況，認
    為適當者，亦得為證據；當事人、代理人或辯護人於法院調
    查證據時，知有同法第159條第1項不得為證據之情形，而未
    於言詞辯論終結前聲明異議者，視為有前項之同意，刑事訴
    訟法第159條之5亦定有明文。查本判決下列所引之各項供述
    證據，檢察官、被告甲○○於準備程序及審判程序時，均未爭
    執其證據能力（見本院卷第121頁、第178頁），且於本院言
    詞辯論終結前亦均未聲明異議，本院審酌各該證據作成時之
    情況，其取得過程並無瑕疵或任何不適當之情況，應無不宜
    作為證據之情事，且均與本案具有關連性，認以之作為證據
    應屬適當，爰依刑事訴訟法第159條之5第2項規定，自得作
    為證據，合先敘明。
二、其餘資以認定本案犯罪事實之非供述證據，亦查無違反法定
    程序取得之情形，依刑事訴訟法第158條之4反面規定，應具
    證據能力。
貳、實體部分：
一、訊據被告甲○○固坦承本案郵局帳戶為其申辦之事實，惟矢口
    否認有何幫助洗錢或幫助詐欺取財之犯行，並辯稱：伊的存
    簿及提款卡放在一起都不見了云云。經查：
  ㈠本案郵局帳戶係被告所申辦使用，此為被告所承認（見本院
    卷第121頁），並有帳戶開戶申請資料在卷可佐，而附表所
    示告訴人各於附表所示時間，經真實姓名年籍不詳之詐欺集
    團成員以附表所示之虛偽事由，致其等陷於錯誤，分別將附
    表所示金額匯至被告所有之本案郵局帳戶，旋遭詐騙集團成
    員提領一空，亦據附表所示告訴人指述明確（卷證出處見附
    表「證據欄」），並有附表「證據欄」所示證據資料在卷可
    憑。足見被告所申設之本案郵局帳戶，確遭詐欺集團用以作
    為向附表所示丁○○等9名被害人詐欺取財之匯款帳戶，並於
    提領後掩飾款項之去向，堪以認定。
　㈡被告雖以前詞置辯，然查：
  1.被告於警詢中辯稱：我帳戶去年就不見了，時間我忘記了，
    因為我都放在機車車廂，但我沒有去掛失，我把簿子跟提款
    卡放在一起，我沒有把密碼寫在上面，我的密碼是我的生日
    。我其他證件沒有遺失等語（見110年度偵緝字第104號卷第
    18頁）；被告於本院準備程序時又改稱：我的簿子及提款卡
    都不見，我的卡片密碼是寫在卡片封套裡面等語（見本院卷
    第121頁）。被告就其提款卡密碼如何記載之重要事項，前
    後所述互異，已難盡信。再者，被告於本院審理時供稱：本
    案郵局帳戶是我之前在全國加油站任職時使用的薪資帳戶，
    沒有任職的時候就沒有使用了等語。復經本院提示本院卷第
    133頁本案郵局帳戶歷史交易清單後，供稱：我應該是107年
    9月開始任職，明細上面的薪資應該就是我加油站的薪資。
    我任職加油站應該是到108年9月25日，沒有任職加油站之後
    ，我就一直把提款卡、存摺、金融卡密碼都放在機車裡面，
    我沒有使用等語（見本院卷第200-201頁）。是依被告前開
    所述，其於108年9月25日後即未再使用本案郵局帳戶，然被
    告分別於109年3月24日、同年5月22日2度親自至郵局櫃台申
    請變更印鑑等情，有中華郵政股份有限公司109年8月13日儲
    字第1090218671號函所附之郵政存簿/綜合儲金儲戶申請變
    更帳戶事項申請書2份在卷可稽，前開變更帳戶事項申請書
    業經被告在「臨櫃申請人確認後簽名欄」簽名「甲○○」確認
    無訛（見110年度偵字第81號卷第20、21頁），前開簽名筆
    跡與被告於本院訊問、準備程序之簽名筆跡均相符合；又被
    告雖否認109年5月22日曾掛失該帳戶存摺及補發VISA卡（見
    本院卷第204頁），然對照本案郵局帳戶所附歷史交易清單
    ，其中109年5月22日：「中文摘要」欄記載「掛失補副」、
    「存摺封面」；109年6月1日「中文摘要」欄記載「發VS卡
    」等詞明確（見本院卷第141頁），而被告自陳未曾遺失身
    分證件，是亦無可能由其他人冒用被告名義或持有足以表明
    被告身分之證件之人申請變更前開帳戶事項，綜上，已足以
    推悉本案郵局帳戶在該段期間一直在被告支配並使用中，被
    告辯稱其於108年9月後未再使用該帳戶乙節，顯係臨訟卸責
    之詞，要非可信。
  2.而自詐欺集團之角度衡酌，渠等既以他人帳戶作為犯罪工具
    ，如未得帳戶所有人同意，則在渠等向他人詐騙，並誘使被
    害人將款項匯入該帳戶後，極有可能因帳戶所有人發覺後，
    掛失止付或為其他措施而無法提領，則渠等大費周章從事於
    犯罪之行為，甘冒犯罪後遭追訴、處罰之風險，卻只能平白
    無故替原帳戶所有人匯入金錢，而無法得償犯罪之目的，是
    以詐欺集團若非確定該帳戶所有人不會報警、掛失止付或為
    其他措施，以確定渠等能自由使用該帳戶提款、轉帳，當不
    至於以該帳戶從事犯罪，而此等確信，在該帳戶係非經同意
    取得之情形，實無發生之可能。又使用金融提款卡操作帳戶
    ，必須以提款卡結合密碼始得為之。而現今提款卡密碼均係
    多個數字組合之設計，且銀行對於提款卡密碼輸入錯誤亦設
    有固定次數之限制，逾此次數即由自動櫃員機扣留提款卡，
    以防盜領。從而，若非被告提供提款卡並告知密碼，他人難
    以逕自使用被告之提款卡進行提款。綜上各情，倘非被告提
    供本案郵局帳戶提款卡，並一併告知詐騙集團成員密碼，則
    殊難想像詐騙集團成員會貿然使用該帳戶充作詐欺匯款帳戶
    ，且被告自稱發現遺失後，並未向銀行掛失，更可徵本案郵
    局帳戶存摺、提款卡、密碼等資料，確為被告提供予詐欺集
    團，至為明確。
  ㈢金融帳戶作為個人理財之工具，申請開設並無任何特殊之限
    制，一般民眾皆得以存入最低開戶金額之方式申請取得，且
    同一人亦得在不同之金融機構申請數個存款帳戶使用。換言
    之，金融帳戶需用者儘可自行申請，若有人反以出價蒐購、
    借用、租用或其他名義向他人取得金融帳戶，一般人本於生
    活經驗及認識當能預見取得金融帳戶者，係將所取得之帳戶
    用於從事詐欺或其他財產犯罪之存、提款、轉帳等工具，他
    人提領、轉帳後即產生遮斷資金流動軌跡以逃避國家追訴、
    處罰之效果。此外，近來詐騙案件層出不窮，詐騙集團利用
    人頭帳戶做為出入帳戶之犯罪模式，不僅廣為媒體所披載，
    亦經政府一再宣導提醒，是以避免專屬性甚高之金融帳戶存
    摺、提款卡及密碼被不明人士利用為犯罪工具，亦為一般生
    活所應有之認識，被告於案發時已成年，具正常智識能力及
    社會經驗，對此自難諉為不知，是本案雖無積極證據證明被
    告提供本案郵局帳戶予不詳詐騙集團成員使用時，主觀上已
    明知該帳戶將作為收受詐欺贓款使用，但其既可預見將本案
    郵局帳戶交予他人使用時，該等帳戶可能供他人遂行詐欺取
    財犯罪，並藉以收受及轉匯詐欺犯罪所得而製造金流斷點，
    使他人逃避刑事追訴之洗錢犯行，竟仍提供本案帳戶存摺、
    提款卡、密碼予該不詳詐騙集團成員使用，顯有容任其發生
    之本意，足認被告具有幫助他人詐欺取財及洗錢之不確定故
    意，堪可認定。
  ㈣綜上所述，被告所稱帳戶遺失之細節及本案帳戶之使用情形
    ，足認本案帳戶之提款卡並非被告所遺失，而係被告出於己
    意交付他人，並告知提款卡密碼供犯罪集團作為提領犯罪所
    得使用，應為事實，被告泛稱遺失，顯不足採。從而，本案
    事證已經明確，被告犯行已足認定，應依法論科。
二、論罪科刑
  ㈠按刑法上之幫助犯，係對於犯罪與正犯有共同之認識，而以
    幫助之意思，對於正犯資以助力，而未參與實施犯罪之行為
    者而言；是以，如未參與實施犯罪構成要件之行為，且係出
    於幫助之意思提供助力，即屬幫助犯，而非共同正犯。本案
    被告雖提供本案郵局帳戶存摺、提款卡及密碼予詐騙集團不
    詳成員犯詐欺取財與洗錢等犯罪使用，但無證據證明被告與
    該詐欺集團成員間有犯意聯絡或行為分擔，亦無證據證明被
    告有參與實施詐欺取財或洗錢犯行之構成要件行為，是被告
    提供本案郵局帳戶之行為，僅係對於詐欺集團不詳成員為詐
    欺取財與洗錢犯罪之實行有所助益，而屬參與詐欺取財與洗
    錢構成要件以外之行為，自應論以幫助犯，而非共同正犯。
  ㈡核被告所為，係犯刑法第30條第1項前段、第339條第1項之幫
    助詐欺取財罪及刑法第30條第1項前段、洗錢防制法第14條
    第1項之幫助洗錢罪。被告以一交付本案郵局帳戶存摺、提
    款卡、密碼之行為，同時觸犯上開幫助詐欺取財及幫助洗錢
    罪，為想像競合犯，依刑法第55條之規定，從一重之幫助洗
    錢罪論斷。
  ㈢本案被告基於幫助之犯意而為非屬構成要件行為，核屬幫助
　　犯，所犯情節較正犯輕微，依刑法第30條第2項之規定，按
　　正犯之刑減輕之。
  ㈣爰審酌被告雖非實際遂行詐欺取財犯罪之人，但其提供本案
　　郵局帳戶予不詳詐欺集團成員，使不詳詐欺集團成員能恣意
　　使用其帳戶提領詐欺贓款，增加被害人尋求救濟及檢警機關
　　查緝犯罪之困難，誠值非難，且被告犯後否認犯罪，亦未與
　　附表所示告訴人達成和解或賠償，犯後態度難謂良好，兼衡
　　本案犯罪情節、被害人數及金額、暨被告自述：國中畢業之
　　智識程度、從事檳榔攤工作、與配偶同住、月薪約2萬5千
　　元、經濟狀況普通（見本院卷第205頁）等一切情狀，量處
　　如主文所示之刑，並就罰金刑部分，諭知易服勞役之折算標
　　準。
三、沒收：
（一）被告固有將本案郵局帳戶提供詐欺集團成員遂行詐欺及洗
      錢之犯行，惟卷內尚乏積極證據證明被告就此獲有報酬，
      自無從遽認被告有何實際獲取之犯罪所得，爰不予諭知沒
      收。
（二）洗錢防制法第18條第1項固規定「犯第14條之罪，其所移
      轉、變更、掩飾、隱匿、收受、取得、持有、使用之財物
      或財產上利益，沒收之；犯第15條之罪，其所收受、持有
      、使用之財物或財產上利益，亦同。」惟被告非實際上提
      款之人，無掩飾隱匿詐欺贓款之犯行，非洗錢防制法第14
      條第1項之正犯，自無前揭規定之適用，附此敘明。
據上論斷，應依刑事訴訟法第299條第1項前段，洗錢防制法第14
條第1項，刑法第11條前段、第30條第1項前段、第2項、第339條
第1項、第55條、第42條第3項，刑法施行法第1條之1第1項，判
決如主文。
本案經檢察官蔡豐宇提起公訴、檢察官薛植和移送併辦，檢察官
林禹宏到庭執行職務。
中　　華　　民　　國　　111 　年　　6　　月　　30　　日
                  刑事第四庭審判長法  官  林惠玲
                                  法  官  游皓婷
                                  法  官  楊心希 
以上正本證明與原本無異。
如不服本判決應於收受送達後二十日內向本院提出上訴書狀，並
應敘述具體理由；其未敘述上訴理由者，應於上訴期間屆滿後二
十日內向本院補提理由書(均須按他造當事人之人數附繕本)「切
勿逕送上級法院」。
                                  書記官  邱淑秋
中　　華　　民　　國　　111 　年　　6 　　月　　30　　日
附錄本判決論罪科刑法條
◎中華民國刑法第30條
幫助他人實行犯罪行為者，為幫助犯。雖他人不知幫助之情者，
亦同。
幫助犯之處罰，得按正犯之刑減輕之。
◎中華民國刑法第339條
意圖為自己或第三人不法之所有，以詐術使人將本人或第三人之
物交付者，處5年以下有期徒刑、拘役或科或併科50萬元以下罰
金。
以前項方法得財產上不法之利益或使第三人得之者，亦同。
前二項之未遂犯罰之。
◎洗錢防制法第14條
有第二條各款所列洗錢行為者，處7年以下有期徒刑，併科新臺
幣5百萬元以下罰金。
前項之未遂犯罰之。
前二項情形，不得科以超過其特定犯罪所定最重本刑之刑。

附表：
編號 告訴人 詐騙時間、方法、得款過程  證據 1 丁○○  丁○○於109年5月10日，在網路上看到投資理財資訊之臉書廣告，經真實姓名年籍不詳之詐騙成員佯稱提供投資管道，致丁○○陷於錯誤，陸續於109年6月2日16時59分許、同日17時許，由ATM轉帳匯款新臺幣（下同）5萬元、5萬元至甲○○申辦之中華郵政股份有限公司帳號00000000000000號帳戶内（下稱本案郵局帳戶）。 1.告訴人丁○○於警詢時之證述【見110年度少連偵字第14號卷（下稱少連偵14卷）第15-19頁】。 2.内政部警政署反詐騙諮詢專線紀錄表、桃園市政府警察局中壢分局普仁派出所受理詐騙帳戶通報警示簡便格式表、金融機構聯防機制通報單、受理刑事案件報案三聯單、受理各類案件紀錄表（見少連偵14卷第21-29頁、第33頁、第49-50頁）。 3.丁○○手機匯款紀錄擷圖（見少連偵14卷第47-47頁背面）。 4.丁○○與詐騙集團成員LINE對話紀錄擷圖照片（見少連偵14卷第45-47頁）。 5.本案郵局帳戶交易明細表（見少連偵14卷第54頁）。 2 癸○○  癸○○於109年5月15日12時許，在交友軟體上看到投資理財資訊之廣告，經真實姓名年籍不詳之詐騙成員佯稱提供投資管道，致癸○○陷於錯誤，於109年6月2日15時3分許，轉帳匯款9萬元至本案郵局帳戶 1.告訴人癸○○於警詢時之證述【見臺灣新北地方檢察署109年度軍偵字第127號卷一（下稱軍偵卷一）第135-139頁】。 2.内政部警政署反詐騙諮詢專線紀錄表、高雄市政府警察局三民第二分局民族路派出所受理詐騙帳戶通報警示簡便格式表、金融機構聯防機制通報單、受理各類案件紀錄表、受理刑事案件報案三聯單（見軍偵卷一第199-207頁、第209-210頁、第219頁、第229-231頁）。 3.癸○○匯款情形一覽表、遭網路投資詐騙明細表、合作金庫銀行存摺及身分證影本（見軍偵卷一第165-167頁、第211頁、第225-227頁）。 4.本案郵局帳戶開戶資料及交易明細表（見軍偵卷二第259-261頁、第263頁 】。 3 乙○○  乙○○於109年5月19日15時許，在交友軟體上看到投資理財資訊之廣告，經真實姓名年籍不詳之詐騙成員佯稱提供投資管道，致乙○○陷於錯誤，於109年6月2日15時28分許，轉帳匯款1萬5,000元至本案郵局帳戶 1.告訴人乙○○於警詢時之證述（見軍偵卷一第159-162頁）。 2.内政部警政署反詐騙諮詢專線紀錄表、臺南市政府警察局第二分局博愛派出所受理詐騙帳戶通報警示簡便格式表、金融機構聯防機制通報單、受理各類案件紀錄表（見軍偵卷二第53頁、第61-62頁、第71頁、第79頁）。 3.乙○○中國信託商業銀行交易明細表（見軍偵卷二第83頁）。 4.乙○○與詐騙集團成員LINE對話紀錄（見軍偵卷二第87-109頁）。 5.本案郵局帳戶開戶資料及交易明細表（見軍偵卷二第259-261頁、第263頁）。  4 壬○○  壬○○於109年6月2日17時54分前某時（起訴書誤載為109年6月8日17時許），在交友軟體上看到投資理財資訊之平台「牛匯金控」廣告，經真實姓名年籍不詳之詐騙成員佯稱提供投資管道，致壬○○陷於錯誤，於109年6月2日17時54分，轉帳匯款10萬元至本案郵局帳戶。 1.告訴人壬○○於警詢時之證述【見臺灣宜蘭地方檢察署110年度偵字第81號卷（下稱110偵81卷）第8-11頁】。 2.内政部警政署反詐騙諮詢專線紀錄表（見110偵81卷第29頁正反面）。 3.壬○○之ATM匯款單翻拍照片、網路銀行交易明細擷圖照片、國泰世華銀行存摺影本（見110偵81卷第13-16頁）。 4.中華郵政股份有限公司109年8月13日儲字第1090218671號函暨本案郵局帳戶資料、交易明細（見110偵81卷第17-22頁、第28頁）。 5 丙○○  丙○○於109年6月2日17時許，在網路上看到投資理財資訊之網站廣告，經真實姓名年籍不詳之詐騙成員佯稱提供投資管道，致丙○○陷於錯誤，於109年6月2日17時19分許，轉帳匯款1,000元至本案郵局帳戶。 1.告訴人丙○○於警詢時之證述【見臺灣宜蘭地方檢察署109年度偵字第6289號卷（下稱109偵6289卷）第6-8頁】。 2.内政部警政署反詐騙諮詢專線紀錄表、宜蘭縣政府警察局礁溪分局三城派出所受理詐騙帳戶通報警示簡便格式表、金融機構聯防機制通報單（見109偵6289卷第12-14頁）。 3.丙○○臺灣銀行存摺存款歷史明細批次查詢資料、存摺影本（見109偵6289卷第10-11頁）。 4.中華郵政股份有限公司109年9月21日儲字第1090242510號函暨本案郵局帳戶資料、交易明細表（見109偵6289卷第15-17頁）。 6 戊○○ 戊○○於109年5月16日某時許，在交友軟體上看到投資理財資訊之廣告，經真實姓名年籍不詳之詐騙成員佯稱提供投資管道，致戊○○陷於錯誤，於109年6月2日15時7分許，轉帳匯款1萬5,000元至本案郵局帳戶。 1.告訴人戊○○於警詢時之證述【見臺灣宜蘭地方檢察署109年度偵字第6713號卷（下稱109偵6713卷）第19-20頁】。 2.內政部警政署反詐騙諮詢專線紀錄表、臺中市政府警察局豐原分局神岡分駐所金融機構聯防機制通報單、受理詐騙帳戶通報警示簡便格式表（見109偵6713卷第24頁、第27-32頁）。 3.戊○○網路銀行匯款紀錄擷圖照片（見109偵6713卷第21頁）。 4.戊○○與詐騙集團成員LINE對話紀錄（見109偵6713卷第22-23頁）。 5.中華郵政股份有限公司109年7月3日儲字第1090162115號函暨本案郵局帳戶資料、交易明細表（見109偵6713卷第12-13頁、第16頁）。 7 庚○○ 庚○○於109年5月26日20時39分許，在交友軟體上看到投資理財資訊之平台「牛匯金控」廣告，經真實姓名年籍不詳之詐騙成員佯稱提供投資管道，致庚○○陷於錯誤，於109年6月2日17時49分許，轉帳匯款3萬元至本案郵局帳戶。 1.告訴人陳健樺於警詢中之證述【見臺灣宜蘭地方檢察署110年度偵字第75號卷（下稱110偵75卷）第4-5頁】。 2.內政部警整署反詐騙諮詢專線紀錄表、雲林縣警察局斗六分局長安派出所受理各類案件紀錄表、受理刑事案件報案三聯單、金融機構聯防機制通報單（見110偵75卷第6-10頁）。 3.庚○○與詐騙集團成員LINE對話紀錄中轉帳單據翻拍照片（見110偵75卷第17頁）。 4.庚○○與詐騙集團成員LINE對話紀錄（見110偵75卷第15-18頁）。 5.本案郵局帳戶資料、交易明細（見110偵75卷第12-14頁）。 8 己○○ 己○○於109年5月28日前某時許，在交友軟體上看到投資理財資訊之平台「牛匯金控」廣告，經真實姓名年籍不詳之詐騙成員佯稱提供投資管道，致己○○陷於錯誤，於109年6月2日13時42分，轉帳匯款4萬元至本案郵局帳戶。 1.己○○於警詢時之證述【見臺灣宜蘭地方檢察署109年度偵字第5023號卷（下稱109偵5023卷）第6-7頁】。 2.內政部警政署反詐騙諮詢專線紀錄表、臺中市政府警察局第五分局水湳派出所受理詐騙帳戶通報警示簡便格式表、金融機構聯防機制通報單（見109偵5023卷第9-11頁）。 3.己○○網路銀行轉帳紀錄擷圖（見109偵5023卷第8頁）。 4.中華郵政股份有限公司109年7月14日儲字第1090170414號函暨本案郵局帳戶資料、交易明細表（見109偵5023卷第12-14頁）。 9 辛○○ 辛○○於109年6月2日17時21分前某時許，經真實姓名年籍不詳之詐騙成員，佯稱提供投資管道，致辛○○陷於錯誤，於109年6月2日17時21分許，轉帳匯款10萬元至本案郵局帳戶。 1.告訴人辛○○於警詢時之證述【見中市警霧分偵字第10901024902號卷（下稱中市警卷）第25-28頁】。 2.中市政府警察局第一分局民權派出所受理各類案件紀錄表、受理詐騙帳戶通報警示簡便格式表、金融機構聯防機制通報單、受理刑事案件報案三聯單（見中市警卷第29-51頁、第59頁）。 3.辛○○手機內交易明細畫面翻拍照片（見中市警卷第63-64頁）。 4.真實姓名年籍不詳自稱「洪元達」之詐騙人員LINE帳號頁面資料、辛○○與詐騙集團成員LINE對話紀錄（見中市警卷第61-62頁、第65-82頁）。 5.本案郵局帳戶交易明細表（見中市警卷第17頁） 。